臺灣高等法院刑事判決　　　　　　　　　　　　　九十一年度上訴字第一八四號
　　上　訴　人
　　即　被　告　　甲○○
右上訴人因竊盜案件，不服臺灣板橋地方法院九十年度訴字第一六七號，中華民國
九十一年三月十八日第一審判決（起訴案號：臺灣板橋地方法院檢察署九十年度偵字
第一二一六一號）提起上訴，本院判決如左：
    主  文
原判決關於竊盜及其定應執行刑部分撤銷。
甲○○竊盜，處有期徒刑參月，如易科罰金，以參佰元折算壹日。
    事  實
一、甲○○於民國（以下同）九十年五月二十六日上午某時，在台北縣三峽鎮○○路
    五十九號惠陽超市，意圖為自己不法所有，徒手竊取乙○○所有之皮包一只（內
    含現金二、三百元（公訴人誤載為一、二百元）及信用卡等物（詳如附表所示）
    ，嗣於九十年七月十七日，在台北縣樹林市○○路○段一四三號二樓為警查獲，
    並當場查獲乙○○所有證件一批詳如附表所示共十一張。
二、案經台北市政府警察局信義分局移送台灣板橋地方法院檢察署檢察官偵查起訴。
    理  由
壹、程序部分：
  被告於本院審理中撤回對強盜及搶奪部分之上訴，是本院審理範圍限於竊盜部分，
  核先陳明。
貳、實體（竊盜）部分：
一、上訴人即被告之供述及辯解：
    訊據被告甲○○固坦承於九十年七月十七日，在台北縣樹林市○○路○段一四三
    號二樓為警查獲，並當場查獲乙○○所有證件一批詳如附表所示共十一張，然矢
    口否認有何竊盜之犯行，辯稱：伊不知道乙○○皮包及其內物品為何放置在伊家
    ，可能是伊帶朋友返家，由眾多朋友之一將該物放置伊家，伊未竊取乙○○之皮
    包云云。
二、認定犯罪事實所憑之證據及理由：
    右揭事實業據被害人乙○○指訴歷歷，乙○○所有之證件均置放於被告家中臥室
    內之置物櫃內為警當場查獲，被告亦自承為警查獲之前揭乙○○之證件，係伊於
    九十年五月二十六日到台北縣三峽鎮的某超市購物，見乙名成年女子將皮包放於
    置物藍內，在對方不注意之際行竊得手等語（見偵查卷五十一頁反面），所供行
    竊情節與被害人乙○○指訴相吻合，其自白與事實相符，是於原審及本院翻異前
    詞，改稱未行竊，可能是伊帶朋友返家，由眾多朋友之一將該物放置伊家云云，
    而被告亦無法提供放置該皮包之朋友姓名或於何時放置，且衡情一般人不可能將
    自己犯罪所得在未告知他人之情況下即貿然寄放，是被告所辯均為卸責之詞，要
    無足採。此外，復有乙○○所有之證件一批共十一張扣案可證及贓物認領保管單
    存卷可稽，本件竊盜部分事證明確，被告犯行洵堪認定。
三、論罪：
    核被告所為，係犯刑法第三百二十條第一項之竊盜罪。
四、撤銷改判之理由：
    原審就被告所犯竊盜部分予以論罪科刑，固非無見，惟：原判決據上論結欄適用
    法條漏引刑法第三百二十條第一項、罰金罰鍰提高標準條例第一條前段規定，不
    無疏誤。又原審就竊盜部份未同時諭知易科罰金之折算標準，雖無不當，惟本件
    被告單獨就竊盜部份上訴，自應同時諭知易科罰金之折算標。被告上訴仍執陳詞
    否認此部份犯罪，雖無理由，惟原判決既有可議自應就被告所犯竊盜及其定應執
    行刑部分撤銷改判。
五、科刑及其審酌事項：
    爰審酌被告之素行，為一己之貪念，竊盜他人之財物，其犯罪之手段、所生危害
    、犯罪後坦承大部分犯行等一切情狀，量處如主文第二項所示之刑，並同時諭知
    易科罰金之折算標準。
六、被告經合法傳喚無正當理由不到庭，爰不待其陳述，逕行判決。
據上論結，應依刑事訴訟法第三百六十九條第一項前段、第三百六十四條、第三百七
十一條、第二百九十九條第一項前段，刑法第三百二十條第一項、第四十一條第一項
，罰金罰鍰提高標準條例第一條前段、第二條，判決如主文。
本案經檢察官沈明彥到庭執行職務。
中    華    民    國      九十一  年       七       月       三十一     日
                              臺灣高等法院刑事第二十二庭
                                  審判長法  官  許  正  順
                                        法  官  林  明  俊
                                        法  官  邱  同  印
右正本證明與原本無異。
不得上訴。
                                        書記官  莊  昭  樹
中    華    民    國      九十一  年       八       月         一       日
附錄：本判決論罪科刑法條全文
刑法第三百二十條第一項(普通竊盜罪)
      意圖為自己或第三人不法之所有，而竊取他人之動產者，為竊盜罪，處五
      年以下有期徒刑、拘役或五百元以下罰金。
附表：乙○○身分證、駕照各一張
      輕機車WSO-380保險證、行照各一張
      荷蘭銀行、渣打銀行、中國信託商業銀行、富邦銀行信用卡各一張
      惠陽超級市場ＶＩＰ－ＣＡＲＤ、遠百愛買出入証、妮采兒服飾ＶＩＰ各一張
